【裁判字號】    99,交聲,901
【裁判日期】    990831
【裁判案由】    違反道路交通管理處罰條例聲明異議
【裁判全文】
臺灣士林地方法院交通事件裁定         99年度交聲字第901號
原處分機關  臺北市交通事件裁決所
異  議  人
即受處分人  甲○○
上列異議人即受處分人因違反道路交通管理處罰條例案件，對於
臺北市交通事件裁決所於民國99年7 月29日所為之處分（原處分
案號：北市裁罰字第裁22-1AF407041號）聲明異議，本院裁定如
下：
    主  文
異議駁回。
    理  由
一、異議意旨略以：異議人於民國99年6 月15日上午將車號DN-2
    632 號自用小客車（下稱系爭車輛）併排停放於臺北市○○
    ○○○路7 段541 號1 樓，係因當時在送貨，且送貨地點出
    入口只有一個，又路邊車位全屬隨意臨停或有住家佔用，進
    出貨有困難，實非得已，且當時伊車輛係停在539 號至541
    號間，並非舉發通知單所載之545 號，求予撤銷原處分等語
    。
二、原處分意旨略以：異議人即受處分人甲○○所有車號DN-263
    2 號自用一般小客車，於民國99年6 月15日上午10時40分許
    ，停放於臺北市○○○路○ 段，經交通助理員逕行舉發有「
    併排停車」之違規，原依道路交通管理處罰條例第56條第1
    項第6 款之規定，處罰鍰新臺幣（下同）1,200 元整。
三、按汽車停車時，不得併排停車，道路交通安全規則第112 條
    第1 項第10款定有明文。次按汽車駕駛人停車時，不依順行
    方向，或不緊靠道路右側，或併排停車，或單行道不緊靠路
    邊停車者，處新台幣（下同）600 元以上1,200 元以下罰鍰
    ，道路交通管理處罰條例第56條第1 項第6 款定有明文。
四、經查，異議人對於上開時間有違規併排停車之事實並不爭執
    ，而訊據證人即本件違規舉發之交通助理員乙○○於本院訊
    問時具結證稱：伊任職於臺北市停車管理處擔任交通助理人
    員，處理業務項目是進行違規舉發，本件為伊舉發，系爭車
    輛確有違規併排停放之事實，而違規地點經伊確認應為臺北
    市○○○○○路7 段539 號至541 號間無誤，伊當時在舉發
    通知單上填載違規地點為545 號係誤載，依據道路交通管理
    處罰條例第56條第1 款規定併排是完全不可以停車的，包含
    完全不能臨時停車等語明確（本院卷第19至21頁參照）；異
    議人並於本院訊問陳稱：伊那個時候有併排停車卸貨，…，
    伊要卸貨到541 號，伊當時要併排停車在539 號至541 號間
    即下車卸貨、搬貨，伊車輛停放該處有熄火，車上沒有其他
    人（本院卷第18至19頁、第21頁參照），顯見異議人確有併
    排停放車輛之違規事實，此外復有上開證人庭呈之違規當時
    現場採證照片1 紙及事後再拍攝之現場照片6 張足資佐證（
    見本院卷第23至26頁），堪予認定。是以異議人所有車號DN
    -2632 號自用一般小客車，於99年6 月15日上午10時40分許
    ，停放於臺北市○○○路○ 段，有「併排停車」之違規等情
    ，違規事證明確，堪予認定。異議人雖主張併排停車係因要
    卸貨云云，惟此尚無足為撤銷原處分之事由，所辯要難憑採
    。
五、綜上所述，異議人確有併排停車之違規事實，至為明確。從
    而，原處分機關依道路交通管理處罰條例第56條第1 項第6
    款之規定，對異議人違規行為裁處罰鍰1,200 元，經核並無
    違誤。本件異議人之異議為無理由，應予駁回。
中    華    民    國    99    年    8     月    31    日
                  交通法庭法  官  吳維雅
以上正本證明與原本無異。
如不服本裁定應於送達後5 日內向本院提出抗告狀。
                          書記官  劉育君
中    華    民    國    99    年    8     月    31    日

司法院資訊處製作；財團法人民間司法改革基金會備份。
